Minutes et répertoires du notaire Jean ALART, 18 février 1542 - 25 avril 1575 (étude VIII)
Archives nationales
Minutes et répertoires du notaire Jean ALART (étude VIII)
18 février 1542 - 25 avril 1575
MC/ET/VIII/474 - MC/ET/VIII/513
Etude VIII; Alart, Jean
Archives nationales de France
Minutes et répertoires: la loi 2008-696 du 15 juillet 2008 relative aux archives a fixé à 75 ans à compter de la date de l'acte, ou à 25 ans à compter de la date du décès de l'intéressé si ce délai est plus bref, le délai de communication des minutes et répertoires des notaires; ce délai est porté à 100 ans à compter de la date de l'acte si le document se rapporte à un mineur (code du Patrimoine, articles L213-2, 4e d et 5e).
Autres documents de l'étude (dossiers de clients, comptabilité...): s'agissant d'archives privées, ces documents sont communicables selon les modalités fixées par le déposant ou le donateur.
Certains documents ne sont pas accessibles en raison de leur mauvais état de conservation.
Versement
Attention: ce notaire n'a pas laissé de répertoire pour son activité dans l'étude VIII
Accès aux instruments de recherche de tous les notaires de l’étude VIII
Archives de l'étude VIII
- Minutes de Jean ALART, 18 février 1542 - 25 avril 1575; MC/ET/VIII/474 - MC/ET/VIII/513
  - Minutes. 1542, 18 février - 1543, 19 mars, 18 février 1542 - 19 mars 1543; MC/ET/VIII/474; registre. Document détérioré.
    Informations complémentaires:
    Notice manuscrite pour expliquer que Jean Alart fut institué en l'office de notaire par la résignation que lui en fit Me Léonnard Forget, lequel mourut; Jean Alart fut institué à l'office le jeudi 30 mars 1541.
    Informations concernant le classement:
    Le niveau inférieur de description, quand il existe, correspond aux minutes d'actes. Toutes les minutes ne sont pas forcément décrites une à une. Les descriptions de ces minutes sont plus ou moins détaillées.
    - Transaction entre Jean Broquart, marchand tapissier de haute lisse, et Pasquier Cochet, charpentier de la grande cognée, et sa femme Jeanne Broquart, tous demeurant rue Saint-Denis, d'une part, et Pasquier Tannoy, compagnon boulanger., 4 août 1542; MC/ET/VIII/474
      Origine de l'information:
      Histoire de l'art XVIe siècle, 1530-1600 (2698 actes), par Catherine Grodecki, 1971-1986 (fichier papier entièrement dématérialisé; voir contexte dans le Plan d’orientation général - Notaires de Paris, guides thématiques du Minutier).
      Date de révision: 2011
      Date de création de la notice: 2009
      accord; accord; Saint-Denis (rue); Broquart, Jean; Cochet, Pasquier; Broquart, Jeanne; Tannoy, Pasquier; tapissier; charpentier; boulanger
    - ALLAIN (Pierre) Docteur en Médecine, 9 septembre 1542; MC/ET/VIII/474
      Fichier dit 'général' XVIIe-XVIIIe siècles, par le personnel du Minutier, 1954-1999 ( fichier papier entièrement dématérialisé; voir contexte dans le Plan d’orientation général - Notaires de Paris, guides thématiques du Minutier).
      Date de révision: 2011-2012
      Date de création de la notice: 2010
      Allain, Pierre
  - Minutes. 1542, 19 février - 1566, 26 mars, 19 février 1542 - 26 mars 1566; MC/ET/VIII/475
    1542, 19 janvier.
    1549, 27 septembre.
    1550, 29 janvier, 10 avril à 31 août.
    1551, 25 août, 26 septembre, 5 octobre et 2 décembre.
    1553, 10 mars: inventaire.
    1556, 9 avril.
    1566, 5, 12, 19 au 26 mars.
    - Transaction avec son frère Jérôme de Cambry, marchand à Anvers. - Accord et transaction entre Louis de Cambry, marchand et bourgeois de Paris, et Jérôme de Cambry, son frère, marchand à Anvers, pour mettre fin au procès qui les oppose au Châtelet et au Parlement de Paris, en raison de l'arrêt mis, à la requête de Louis, sur huit pièces de tapisserie de haute lisse de l'histoire de Moïse, façon de Tournai, dont chaque partie demande la délivrance pour les causes contenues au procès., 13 décembre 1548 - 1548; MC/ET/VIII/475
      Par cet accord, Jérôme de Cambry consent que les huit pièces, pour lors en la possession d'Eustache de Sainctyon, examinateur au Châtelet, soient délivrées à son frère moyennant paiement par celui-ci d'une somme de 99 livres 13 sous 6 deniers de gros, monnaie de Flandre qu'il lui doit de reste d'une somme de 215 livres 20 sous 10 deniers pour paiements faits en son nom à Balthasar van Vliendan, Laurent Bourdecque et Arnoul Cabelique suivant cédules des 24 décembre 1547 et 29 mai 1548. Moyennant quoi, Jérôme de Cambry promet renvoyer à Louis, dès son retour à Anvers, une paire de mancherons de toile d'argent doublés de satin cramoisi et semés d'or, de pierrerie et de 'canetille d'or' que celui-ci lui a remis contre cédule. Et pour ce qui est des frais du procès et des 6 livres 5 sols de gros que Jérôme maintient lui être encore dues, les deux parties, d'un commun accord, s'en remettent au jugement de noble personne Michel de Cambry, leur oncle, licencié es droits, officier de Tournai, qu'ils ont élu pour leur arbitre.
      A la suite: 1548, 31 décembre. Décharge donnée par Louis à Jérôme de Cambry, son frère, de la paire de mancherons en toile d'argent qui lui a été remise par Claude Patrouillart, marchand à Paris.
      Documents du Minutier central des notaires de Paris, Histoire de l'art au XVIe siècle (1540-1600) [525 actes], par Catherine Grodecki, tome I, Architecture, vitrerie, menuiserie, tapisserie, jardins, Paris, Archives nationales, 1985, p. 280, notice n° 386 (instrument de recherche imprimé dématérialisé, certaines notices sont plus détaillées dans la version intégrale accessible en ligne par la rubrique 'Autres instruments de recherche', voir contexte dans le Plan d’orientation général - Notaires de Paris, guides thématiques du Minutier).
      Documents du Minutier central des notaires de Paris, Histoire de l'art au XVIe siècle (1540-1600), par Catherine Grodecki, tome I, Architecture, vitrerie, menuiserie, tapisserie, jardins, Paris, Archives nationales, 1985, 392 p.
    - Tenture de l'histoire de 'Sisex'. - Reçu par Louis de Cambry, maître tapissier, à Louis Thieullin, du même état (...)., 17 mai 1550; MC/ET/VIII/475
      Documents du Minutier central des notaires de Paris, Histoire de l'art au XVIe siècle (1540-1600) [525 actes], par Catherine Grodecki, tome I, Architecture, vitrerie, menuiserie, tapisserie, jardins, Paris, Archives nationales, 1985, p. 281, notice n° 388 (instrument de recherche imprimé dématérialisé, certaines notices sont plus détaillées dans la version intégrale accessible en ligne par la rubrique 'Autres instruments de recherche', voir contexte dans le Plan d’orientation général - Notaires de Paris, guides thématiques du Minutier).
    - Promesse de Jean Berthrand, maître tapissier de haulte lisse, à Louis de Cambry, aussi maître tapissier à Paris (...)., 30 mai 1550; MC/ET/VIII/475
      Documents du Minutier central des notaires de Paris, Histoire de l'art au XVIe siècle (1540-1600) [525 actes], par Catherine Grodecki, tome I, Architecture, vitrerie, menuiserie, tapisserie, jardins, Paris, Archives nationales, 1985, p. 281, notice n° 389 (instrument de recherche imprimé dématérialisé, certaines notices sont plus détaillées dans la version intégrale accessible en ligne par la rubrique 'Autres instruments de recherche', voir contexte dans le Plan d’orientation général - Notaires de Paris, guides thématiques du Minutier).
    - Quittance, cloture de compte d'execution testamentaire., 25 août 1551; MC/ET/VIII/475
      Intervenant 1, en première partie:
      Nom, qualité: (Mme ou Mlle) Hardy, Guillemette.
      État civil: veuve.
      Domicile: Paris.
      Relations: veuve de l'intervenant 2, exécuteur testamentaire de l'intervenant 2.
      Intervenant 2, indirect:
      Nom, qualité: (M.) Truchet, Berthelemy (bourgeois de Paris).
      État civil: décédé.
      Profession: marchand, Paris.
      Intervenant 3, en deuxième partie:
      Nom, qualité: (M.) Truchet, Thomas (bourgeois de Paris).
      Profession: plumassier (marchand), Paris.
      Relations: héritier de l'intervenant 4.
      Intervenant 4, indirect:
      Nom, qualité: (M.) Truchet, Hugues (bourgeois de Paris).
      Profession: marchand, Paris
      Base Arno 1551 (base de données migrée: voir contexte dans le Plan d’orientation général - Notaires de Paris, guides thématiques du Minutier).
      Date de création de la notice: 2002
      quittance; compte d'exécution testamentaire
    - Transaction, obligation., 26 septembre 1551; MC/ET/VIII/475
      Nom, qualité: (M.) Soly, Antoine.
      Relations: oncle de l'intervenant 2.
      Intervenant 2, en première partie:
      Nom, qualité: (M.) Soly, Nicolas (jeune).
      Nom, qualité: (M.) Barre, Bonaventure.
      Profession: marchand, Tours (Indre-et-Loire).
      Domicile: Tours (Indre-et-Loire).
      Relations: frère de l'intervenant 4.
      Intervenant 4, en deuxième partie:
      Nom, qualité: (M.) Barre, Jean.
      Domicile: Tours (Indre-et-Loire)
      obligation; accord
    - Promesse, paiement de rente viagere., 5 octobre 1551; MC/ET/VIII/475
      Nom, qualité: (M.) Aubery, Henry.
      Intervenant 2, en deuxième partie:
      Nom: Couvent Notre-Dame de Haute-Bruyere.
      Domicile: Saint-Remy-l'Honore (Yvelines).
      Nom, qualité: (Mme ou Mlle) Fer de, Jeanne.
      Profession: religieuse, Saint-Remy-l'Honore (Yvelines), Couvent Notre-Dame-De-Haute-Bruyere
    - Inventaire après décès de [...] Rousselin, procureur au Châtelet de Paris, demeurant rue du Chemin-Vert, dressé à la requête de Catherine Haultin, sa veuve, exécutrice testamentaire et tutrice de leurs enfants mineurs, en la présence de Pierre Rousselin, frère du défunt, subrogé tuteur., 10 mars 1553; MC/ET/VIII/475; 11 f. Détérioré par l'humidité.
      Meubles taillés; tableaux; instrument de musique; tapisserie; vaisselle d'argent; bijoux; joyaux.
      Documents du Minutier central des notaires de Paris, Inventaires après décès, tome II, 1547-1560, catalogue [2059 actes], par Florence Greffe et Valérie Brousselle, Paris, Archives nationales,1997, notice n°776 (instrument de recherche imprimé dématérialisé dont la version intégrale est accessible en ligne par la rubrique 'Autres instruments de recherche', voir contexte dans le Plan d’orientation général - Notaires de Paris, guides thématiques du Minutier).
      Date de création de la notice: 2008
      Documents du Minutier central des notaires de Paris, Inventaires après décès, tome II, 1547-1560, catalogue, par F. Greffe et V. Brousselle,1997, 769 p.
      inventaire après décès; Haultin, Catherine (veuve de [...] Rousselin); Rousselin, Pierre; Rousselin, [...]; procureur de justice (Ancien Régime)
  - Minutes. 1543, 28 mars - 1544, 12 avril, 28 mars 1543 - 12 avril 1544; MC/ET/VIII/476; registre
    - Acte concernant Thomas Quaterye, marchand drapier drapant es faubourg de Paris près de la porte Saint Victor., 25 février 1544; MC/ET/VIII/476
      Actes concernant des drapiers au XVIe siècle (1063 actes) (fichier papier entièrement dématérialisé; voir contexte dans le Plan d’orientation général - Notaires de Paris, guides thématiques du Minutier).
      Date de création de la notice: 2003
      Quaterye, Thomas; tisserand
  - Minutes. 1544, 13 avril - 1545, 4 avril, 13 avril 1544 - 4 avril 1545; MC/ET/VIII/477; registre. Document détérioré.
  - Minutes. 1545, 8 avril - 1546, 21 avril, 8 avril 1545 - 21 avril 1546; MC/ET/VIII/478; registre. Document détérioré.
  - Minutes. 1546, 29 avril - 1547, 4 avril, 29 avril 1546 - 4 avril 1547; MC/ET/VIII/479; registre. Document détérioré.
  - Minutes. 1547, 12 avril - 1548, 31 mars, 12 avril 1547 - 31 mars 1548; MC/ET/VIII/480; registre
    - Acte concernant Nicolas Bourcier, drapier drapant., 12 août 1547; MC/ET/VIII/480
      Bourcier, Nicolas; tisserand
  - Minutes. 1548, 2 avril - 1549, 17 avril, 2 avril 1548 - 17 avril 1549; MC/ET/VIII/481; registre
  - Minutes. 1549, 24 avril - 1550, 4 avril, 24 avril 1549 - 4 avril 1550; MC/ET/VIII/482; registre
    - Acte concernant Guyon Ledoulx, maître peintre, demeurant rue Saint-Denis, et Barbe Daguyn sa femme., 2 novembre 1549; MC/ET/VIII/482
      Saint-Denis (rue); Ledoux, Guyon; Daguyn, Barbe; peintre
    - Acte concernant Michel Jaloux, drapier drapant à Saint-Denis-en-France âgé de 34 ans., 29 janvier 1550; MC/ET/VIII/482
      Saint-Denis (Seine-Saint-Denis); Jaloux, Michel; tisserand
    - Acte concernant Pierre Baudet, marchand drapier, bourgeois de Paris., 7 avril 1551; MC/ET/VIII/482
      Baudet, Pierre; négociant
  - Minutes. 1550, 9 avril - 1551, 23 mars, 9 avril 1550 - 23 mars 1551; MC/ET/VIII/483; registre. Document détérioré.
    - Succession de Jacques Navoire, boulanger hors la porte Saint-Denis, intéressant Jean de Belloy, sculpteur imagier, demeurant à Loudun près de Chinon, à cause de Marie Navoire sa femme, fille du défunt., 23 avril 1550; MC/ET/VIII/483
      Loudun (Vienne); Saint-Denis (porte); Navoire, Jacques; Navoire, Marie; Belloy, Jean de; sculpteur; dessinateur; boulanger
    - Rente, transport, indemnité, promesse, maison, vigne, Paris, suresnes rue de la Vieille-Pelleterie., 1er janvier 1551; MC/ET/VIII/483
      Nom, qualité: (M.) Demarle de, Clerembault (seigneur des tournelles-en-France).
      Profession: prieur, Vigoux (Indre), Prieuré.
      Domicile: Paris rue de l'Arbre-Sec.
      Relations: crédirentier(e) de l'intervenant 2.
      Nom, qualité: (M.) Meraulmont de, Ponce (bourgeois de Paris).
      Profession: teinturier de drap (maître), Paris.
      Nom, qualité: (M.) Poutrain, Pierre.
      Profession: notaire au châtelet, Paris.
      Domicile: Paris
      transport de droits; indemnité
    - Rente, constitution, indemnité, promesse, maison, vignes, terres, Châtillon (Hauts-de-Seine)., 1er janvier 1551; MC/ET/VIII/483
      Nom, qualité: (M.) Leroy, Martin.
      Profession: garde du scel de la prévoté, Paris.
      Nom, qualité: (M.) Saint-Yon de ou Saintyon de, Eustache.
      Profession: commissaire examinateur au châtelet, Paris.
      constitution de rente; indemnité
    - Bail, chambres et dependances, Paris rue de la Truanderie., 2 janvier 1551; MC/ET/VIII/483
      Nom, qualité: (M.) Legrix, Jean (honorable homme).
      Profession: barbier chirurgien (maitre), Paris.
      Nom, qualité: (M.) Duverger, Jean (honorable homme).
      Profession: sergent à verge au châtelet, Paris.
      bail
    - Bail, désistement, maison, Paris rue Saint-Denis, l'Homme Sauvage., 2 janvier 1551; MC/ET/VIII/483
      Nom, qualité: (M.) Ledoulx, Guyon.
      Profession: peintre (maître), Paris.
      Nom, qualité: (M.) Gaillard, Philippe.
    - Acte concernant Guyon Ledoulx, maître peintre à Paris., 3 janvier 1551; MC/ET/VIII/483
      Ledoux, Guyon; peintre
    - Vente, declaration, maison (1/2), Saint-Cloud (Hauts-de-Seine) rue de la Boucherie., 3 janvier 1551; MC/ET/VIII/483
      Nom, qualité: (M.) Delespine, François.
      Profession: laboureur de vignes, Saint-Cloud (Hauts-de-Seine).
      Domicile: Saint-Cloud (Hauts-de-Seine).
      Nom, qualité: (M.) Puteaux, Michel.
      Profession: laboureur, Saint-Cloud (Hauts-de-Seine).
      Relations: prete-nom de l'intervenant 3.
      Intervenant 3, indirect:
      Nom, qualité: (M.) Puteaux de ou Puteaux, Pierre.
      Domicile: Saint-Cloud (Hauts-de-Seine)
      acte de vente
    - Bail, cautionnement, indemnité, maison, meubles, jardin, Saint-Denis (Seine-Saint-Denis) Maison du Donjon., 5 janvier 1551; MC/ET/VIII/483
      Nom, qualité: (M.) Boucher, Charles.
      Profession: eveque de magarance, abbé, Paris, Abbaye Saint-Magloire.
      Nom, qualité: (M.) Levesque, Claude.
      Profession: laboureur, Saint-Denis (Seine-Saint-Denis).
      Domicile: Saint-Denis.
      Relations: cautionne (e)(s) par l'intervenant 03.
      Intervenant 3, 3:
      Nom, qualité: (M.) Richer, Jean (saint-denis).
      Profession: brasseur, Saint-Denis (Seine-Saint-Denis)
      bail; indemnité; cautionnement
    - Vente, maison (partie de), Paris Hors la Porte Saint-Denis, image Saint-Crepin., 7 janvier 1551; MC/ET/VIII/483
      Nom, qualité: (M.) Hucher, Philippe.
      Profession: porteur de grain es halles, Paris.
      Domicile: Paris Hors la Porte Saint-Denis.
      Nom, qualité: (M.) Cornu, Pierre (honorable homme).
      Nom, qualité: (Mme ou Mlle) Dupont, Guillemette.
      État civil: mariée.
      Relations: épouse de l'intervenant 1
    - Bail, place, Paris en la Friperie, contre l'Hôtel des Bourses., 7 janvier 1551; MC/ET/VIII/483
      Nom, qualité: (M.) Benard, Michel.
      Profession: fripier (maître), Paris.
      Nom, qualité: (M.) Flichy, Guillaume.
      Profession: fripier, Paris.
    - Rente, constitution, maison, Argenteuil (Val-d'Oise) rue des Cherons., 9 janvier 1551; MC/ET/VIII/483
      Nom, qualité: (M.) Comalle ou Comaille, Jacques (bourgeois de Paris).
      Nom, qualité: (M.) Jaloux, Nicolas (honorable homme).
      constitution de rente
    - Vente, obligation, vigne, Rueil-Malmaison (Hauts-de-Seine) Croix-de-Rueil (la)., 10 janvier 1551; MC/ET/VIII/483
      Nom, qualité: (M.) Verriet, Philippe.
      Profession: laboureur de vignes, Nanterre (Hauts-de-Seine).
      Domicile: Nanterre (Hauts-de-Seine).
      Nom, qualité: (M.) Sureau, Guillaume.
      Profession: laboureur, Rueil (Hauts-de-Seine).
      Domicile: Rueil-Malmaison (Hauts-de-Seine) Rueil.
      Relations: débiteur de l'intervenant 1
      obligation; acte de vente
    - Vente, vignes, Issy (Hauts-de-Seine)., 10 janvier 1551; MC/ET/VIII/483
      Nom, qualité: (M.) Hencuz, Nicolas (honorable homme, bourgeois de Paris).
      Domicile: rue Saint-Denis, hôtel du Pot d'étain.
      Nom, qualité: (M.) Gillebert, Vincent.
      Profession: laboureur de vignes, Issy (Hauts-de-Seine).
      Domicile: Issy (Hauts-de-Seine)
    - Bail, maison (partie), Paris rue Saint-Denis., 11 janvier 1551; MC/ET/VIII/483
      Nom, qualité: (M.) Bouchard, Jean.
      Nom, qualité: (M.) Mabille, Guillaume.
      Profession: chapelier (maître), Paris.
    - Bail à ferme, terre, Bourget (le) (Seine-Saint-Denis)., 11 janvier 1551; MC/ET/VIII/483
      Nom, qualité: (M.) Hoyau, Claude (bourgeois de Paris).
      Nom, qualité: (M.) Dupuy, Nicolas.
      Profession: laboureur, Bourget (le) (Seine-Saint-Denis).
      Domicile: Bourget (le) (Seine-Saint-Denis)
    - Rente, transport, indemnité, promesse, masure, Saint-Denis (Seine-Saint-Denis) Boulangerie (la)., 12 janvier 1551; MC/ET/VIII/483
      Nom, qualité: (M.) Lecreux, Robert (bourgeois de saint-denis).
      Profession: marchand, Saint-Denis (Seine-Saint-Denis).
      Nom, qualité: (M.) Lecreux, Guillaume (bourgeois de saint-denis).
      Profession: marchand, Saint-Denis (Seine-Saint-Denis)
    - Vente, obligation, terre, Gennevilliers (Hauts-de-Seine)., 12 janvier 1551; MC/ET/VIII/483
      Nom, qualité: (M.) Gallet, Martin.
      Domicile: Saint-Denis (Seine-Saint-Denis).
      Nom, qualité: (M.) Bourgouyn ou Bourgoin, Gabriel.
      Profession: prévot, Ile-Saint-Denis (l') (Seine-Saint-Denis).
      Relations: créancier(e) de l'intervenant 1
    - Vente, terre, Epinay-Champlatreux (Val-d'Oise) Presle., 14 janvier 1551; MC/ET/VIII/483
      Nom, qualité: (M.) Lefevre, Jacques.
      Profession: laboureur de vignes, Deuil-la-Barre (Val-d'Oise).
      Domicile: Deuil-la-Barre (Val-d'Oise).
      Nom, qualité: (M.) Ledenys, Gilles (bourgeois de Paris).
    - Vente à remère, vigne, Pantin (Seine-Saint-Denis)., 15 janvier 1551; MC/ET/VIII/483
      Nom, qualité: (M.) Richer, Antoine.
      Profession: laboureur, Pantin (Seine-Saint-Denis).
      Domicile: Pantin (Seine-Saint-Denis).
      Nom, qualité: (M.) Poisson, Innocent.
      Domicile: Pantin (Seine-Saint-Denis)
    - Partage, rentes., 15 janvier 1551; MC/ET/VIII/483
      Nom, qualité: (M.) Sainctyon de ou Desaintion, Jacques.
      Profession: avocat au châtelet, Paris.
      Relations: frère de l'intervenant 2.
      Nom, qualité: (M.) Sainctyon de ou Desaintion, Antoine.
      Relations: frère de l'intervenant 1
      partage
    - Tutelle, execution testamentaire, quittance., 15 janvier 1551; MC/ET/VIII/483
      Intervenant 1, en deuxième partie:
      Nom, qualité: (Mme ou Mlle) Grenier, Jeanne (honorable femme).
      Relations: veuve de l'intervenant 2, veuve de l'intervenant 3.
      Nom, qualité: (M.) Sainctyon de ou Desainction, Jacques (jeune).
      Nom, qualité: (M.) Leclerc, Jacques (honorable homme).
      Intervenant 4, en première partie:
      Nom, qualité: (personne morale) Sainctyon (enfants De).
      Relations: enfants de l'intervenant 1, enfants de l'intervenant 2
      quittance
    - Bail, vigne, Ambleville (Val-d'Oise)., 16 janvier 1551; MC/ET/VIII/483
      Nom, qualité: (Mme ou Mlle) Tuictes ou Tinctes, Barbe.
      État civil: jeune fille à marier.
      Domicile: Paris rue Saint-Sauveur, hôtel de la Madeleine.
      Nom, qualité: (M.) Tuictes ou Tinctes, Jean.
      Profession: laboureur, Ambleville (Val-d'Oise).
      Domicile: Ambleville (Val-d'Oise)
    - Vente, vigne, Stains (Seine-Saint-Denis)., 17 janvier 1551; MC/ET/VIII/483
      Nom, qualité: (Mme ou Mlle) Bouthier, Marguerite.
      Domicile: Stains (Seine-Saint-Denis).
      Relations: veuve de l'intervenant 2.
      Nom, qualité: (M.) Lescuyer, Pierre.
      Profession: laboureur, Stains (Seine-Saint-Denis).
      Nom, qualité: (M.) Lecreux, Guillaume.
      Domicile: Saint-Denis (Seine-Saint-Denis)
    - Transport de droits., 18 janvier 1551; MC/ET/VIII/483
      Nom, qualité: (M.) Thouroulde, Richard.
      Profession: laboureur, Gentilly (Val-de-Marne).
      Domicile: Gentilly (Val-de-Marne) Chaussée d'Ivry (la).
      Nom, qualité: (M.) Canu, Charlet.
      Profession: laboureur, Gentilly (Val-de-Marne), Fontaine-Lamez (la).
      Domicile: Gentilly (Val-de-Marne) Fontaine-Lamez (la).
      Nom, qualité: (M.) Thouroulde, Robert.
      Profession: boulanger, Paris.
      Domicile: Paris Hors la Porte Saint-Denis
      transport de droits
    - Rente, transport, maison, Argenteuil (Val-d'Oise)., 19 janvier 1551; MC/ET/VIII/483
      Nom, qualité: (M.) Pasquet, Guillaume.
      Profession: maçon, Argenteuil (Val-d'Oise).
      Domicile: Argenteuil (Val-d'Oise).
      Nom, qualité: (Mme ou Mlle) Trochery, Gillette.
      Relations: épouse de l'intervenant 1.
      Nom, qualité: (M.) Letellier, Michel.
      Profession: notaire au châtelet, Paris
    - Declaration de cens, vigne, Aubervilliers (Seine-Saint-Denis) Crèvecoeur., 19 janvier 1551; MC/ET/VIII/483
      Nom, qualité: (M.) Gligny, Pierre.
      Profession: laboureur, Aubervilliers (Seine-Saint-Denis).
      Domicile: Aubervilliers (Seine-Saint-Denis).
      Nom, qualité: (M.) Chenal, Denis.
      Nom: Fabrique de L'Eglise.
      Domicile: Aubervilliers (Seine-Saint-Denis)
    - Vente, terre, Grigny (Essonne)., 21 janvier 1551; MC/ET/VIII/483
      Nom, qualité: (M.) Rouart, Jacques.
      Profession: laboureur, Viry-Châtillon (Essonne), Viry-sur-Orge.
      Domicile: Viry-Châtillon (Essonne) Viry-sur-Orge.
      Nom, qualité: (Mme ou Mlle) Lalande, Geneviève.
      Nom, qualité: (M.) Journet, Nicolle.
      Profession: avocat en Parlement, Paris.
    - Bail, terre, Grigny (Essonne)., 21 janvier 1551; MC/ET/VIII/483
      Nom, qualité: (M.) Journet, Nicolle (honorable homme).
      Domicile: Viry-Châtillon (Essonne) Viry-sur-Orge
    - Rente, transport., 22 janvier 1551; MC/ET/VIII/483
      Nom, qualité: (M.) Peschault, Nicolas (honorable homme).
      Profession: maréchal des logis du duc de guise, Paris.
      Domicile: Paris rue du Coq.
      Nom, qualité: (Mme ou Mlle) Choilly de, Marie.
      Nom, qualité: (M.) Sainctyon de ou Desaintyon, Eustache (honorable homme).
    - Constitution, douaire., 24 janvier 1551; MC/ET/VIII/483
      Nom, qualité: (M.) Delolive, Georges (bourgeois de Paris).
      Profession: orfèvre (marchand), Paris.
      Nom, qualité: (Mme ou Mlle) Richevillain, Marie.
      Relations: fiancé(e) de l'intervenant 1, fille de l'intervenant 3, fille de l'intervenant 4.